臺灣新北地方法院民事判決
111年度簡上附民移簡字第29號
原      告  吳宜軒  
訴訟代理人  黃柏嘉律師
被      告  邱飛龍  

                      （現於法務部○○○○○○○○○○○服刑）
上列當事人間請求侵權行為損害賠償事件，原告提起刑事附帶民
事訴訟，經本院刑事庭裁定移送前來（刑事案號：110年度簡上
字第215號；附民案號：110年度簡上附民字第48號），本院於民
國111年8月17日言詞辯論終結，判決如下：
    主  文
被告應給付原告新臺幣參拾萬元，及自民國一一○年十月三十日
起至清償日止，按週年利率百分之五計算之利息。
訴訟費用由被告負擔。
    事實及理由
壹、程序方面：
    本件被告未於言詞辯論期日到場，核無民事訴訟法第386條
    各款所列情形，爰依原告聲請，由其一造辯論而為判決。
貳、實體方面：
一、原告主張：被告明知無正當理由徵求他人提供金融帳戶之帳
    號及密碼者，極有可能利用該等帳戶作為與財產有關之犯罪
    工具，而可預見如因此提供之金融帳戶或將被他人利用以遂
    行渠等為詐欺犯罪，竟仍容任提供之金融帳戶可能被利用而
    造成詐欺取財結果之發生，猶基於幫助他人實施詐欺取財犯
    罪之不確定故意，於民國109年3月間某日，在新北市蘆洲區
    民族路某全家便利超商內，將其所申設之中國信託商業銀行
    股份有限公司帳號000000000000號帳戶（下稱中國信託銀行
    帳戶）、花旗銀行帳號0000000000號帳戶（下稱花旗銀行帳
    戶）之存摺、提款卡及密碼，以新臺幣（下同）10,000元為
    對價，提供予真實姓名年籍不詳暱稱「小蔡」之詐騙集團成
    員。嗣「小蔡」所屬詐騙集團成員取得中國信託及花旗銀行
    帳戶後，即共同意圖為自己不法之所有，以臺灣新北地方檢
    察署檢察官以109年度偵字第32412號移送併辦書即附表所示
    詐騙方式詐騙原告，致原告陷於錯誤，分別於如附表所示時
    間，匯款如附表所示金額至上開中國信託及花旗銀行帳戶，
    旋遭該詐騙集團成員提領一空，被告顯係犯刑法第30條第1
    項前段、第339條第1項之幫助詐欺取財罪，有本院刑事庭11
    0年度簡字第349號刑事簡易判決可證，是原告因被告詐騙而
    受有損害，金額合計300,000元，兩造迄未達成和解，被告
    亦因本件犯行遭判處有期徒刑2月，爰依民法第184條第1項
    、第185條等規定，提起本件訴訟等語。並聲明：㈠被告應給
    付原告300,000元，及自起訴狀繕本送達翌日起至清償日止
    ，按週年利率5％計算之利息。㈡原告願供擔保，請准予宣告
    假執行。
二、被告未於言詞辯論期日到場，亦未提出準備書狀作何聲明或
    陳述。
三、按當事人對於他造主張之事實，於言詞辯論時不爭執者，視
    同自認。但因他項陳述可認為爭執者，不在此限。當事人對
    於他造主張之事實，已於相當時期受合法之通知，而於言詞
    辯論期日不到場，亦未提出準備書狀爭執者，準用第1項之
    規定。但不到場之當事人係依公示送達通知者，不在此限，
    民事訴訟法第280條第1、3項定有明文。經查，被告可預見
    若將金融機構帳戶之提款卡與密碼，提供給與本身並無合理
    信賴關係之第三人使用，帳戶即可能因此淪為供不法詐騙份
    子詐騙被害人匯款進入該帳戶後，再加以提領之人頭帳戶使
    用，因而幫助他人從事詐欺取財及掩飾、隱匿特定犯罪所得
    之犯行，竟仍基於縱令發生亦不違背其本意之幫助詐欺取財
    與幫助洗錢之不確定故意，於109年2月至3月11日間某時，
    在新北市蘆洲區民族路某全家便利超商內，將其所申設中國
    信託、花旗銀行帳戶之存摺、提款卡及密碼，以價值5,000
    元之第一級毒品海洛因1包（重量不詳）為對價，提供予真
    實姓名年籍不詳暱稱「小蔡」之詐騙集團成員。嗣「小蔡」
    所屬詐騙集團成員取得上開中國信託及花旗銀行帳戶後，即
    共同意圖為自己不法之所有（無證據證明被告對於實行詐騙
    之手法、成員有未成年人或有3人以上等情有所認識），基
    於詐欺取財及洗錢之犯意，以如附表所示之方式施用詐術，
    使原告陷於錯誤，於如附表所示時間，依詐騙集團成員指示
    分別匯款如附表所示之金額至上開中國信託、花旗銀行帳戶
    內，所匯款項旋即由詐騙集團成員提領一空，並藉以製造金
    流之斷點，而掩飾、隱匿上開犯罪所得財物之去向及所在，
    且被告因上開幫助詐欺取財、洗錢之犯行，業經本院刑事庭
    以110年度簡上字第215號刑事判決被告所為係觸犯刑法第30
    條第1項前段、第339條第1項之幫助詐欺取財罪及刑法第30
    條第1項前段、洗錢防制法第2條第2款、第14條第1項之幫助
    洗錢罪，並判處有期徒刑6月，併科罰金50,000元確定在案
    ，有原告所提出臺灣新北地方檢察署檢察官109年度偵字第3
    2412號移送併辦意旨書、本院刑事庭110年度簡字第349號刑
    事簡易判決各1份為憑（見本院110年簡上附民字第48號卷【
    下稱附民卷】第9至13頁、第15至18頁），並經本院依職權
    調取本院刑事庭110年度簡上字第215號刑事案件全卷核閱屬
    實，而屬本院職務已知悉之事項，又被告已於相當時期受合
    法通知，而未於言詞辯論期日到場，亦未提出準備書狀爭執
    ，則依民事訴訟法第280條第3項準用第1項之規定，視同對
    原告所主張之事實自認，是此部分之事實，首堪認定。
四、得心證之理由：
　㈠按因故意或過失，不法侵害他人之權利者，負損害賠償責任
    。故意以背於善良風俗之方法，加損害於他人者亦同；數人
    共同不法侵害他人之權利者，連帶負損害賠償責任；不能知
    其中孰為加害人者，亦同。造意人及幫助人，視為共同行為
    人，民法第184條第1項、第185條分別定有明文。又數人共
    同不法侵害他人之權利者，對於被害人所受損害，所以應負
    連帶賠償責任，係因數人之行為共同構成違法行為之原因或
    條件，因而發生同一損害，具有行為關連共同性之故（最高
    法院85年度台上字第139號判決意旨可資參照）。次按損害
    賠償，除法律另有規定或契約另有訂定外，應以填補債權人
    所受損害及所失利益為限；連帶債務之債權人，得對於債務
    人中之一人或數人或其全體，同時或先後請求全部或一部之
    給付，民法第216條第1項、第273條第1項分別亦有明定。經
    查，本件原告主張因被告之幫助詐欺取財、洗錢行為而受有
    財產權之侵害，且被告之行為與詐騙集團成員關連共同，已
    如前述，則原告依侵權行為法律關係請求被告負損害賠償責
    任，而賠償其遭詐欺所受損害300,000元，自屬有據。
　㈡次按給付無確定期限者，債務人於債權人得請求給付時，經
    其催告而未為給付者，自受催告時起，負遲延責任；遲延之
    債務，以支付金錢為標的者，債權人得請求依法定利率計算
    之遲延利息；應付利息之債務，其利率未經約定，亦無法律
    可據者，週年利率為百分之五，民法第229條第2項前段、第
    233條第1項前段、第203條分別定有明文。查原告對被告之
    侵權行為損害賠償請求權，應屬未定給付期限之金錢債權，
    揆諸前開規定，原告自得請求被告給付自刑事附帶民事起訴
    狀繕本送達翌日之110年10月30日（見附民卷第19頁送達證
    書）起算之法定遲延利息甚明。
五、綜上所述，原告依侵權行為之法律關係請求被告給付300,00
    0元，及自刑事附帶民事起訴狀繕本送達翌日之110年10月30
    日起至清償日止，按週年利率5％計算之利息，為有理由，應
    予准許。
六、因本件原告係於刑事第二審程序地方法院合議庭審理時，始
    提出本件刑事附帶民事訴訟，並經本院管轄刑事簡易案件第
    二審之合議庭移送前來，本院應以民事第二審合議庭審判，
    已如前述，則因原告全部勝訴而無上訴利益，又被告敗訴之
    上訴利益亦未逾1,500,000元，兩造均不得上訴而告確定，
    自無依原告聲請宣告假執行或依民事訴訟法第389條第1項第
    5款規定職權宣告假執行之必要，附此敘明。
七、本件事證已臻明確，原告其餘主張與攻擊防禦方法及所提證
    據，經審酌後認與本件判決之結果不生影響，爰不另一一論
    述，併此敘明。
八、訴訟費用負擔之依據：民事訴訟法第78條。
中　　華　　民　　國　　111 　年　　8 　　月　　24　　日
                  民事第五庭審判長法　官  高文淵
　　　　　　　　　
　　　　　　　　　                法  官  王  廷
　　　　　　　　　
　　　　　　　　　　              法  官  黃乃瑩
本判決不得上訴。
以上正本係照原本作成。
中　　華　　民　　國　　111 　年　　8 　　月　　26　　日
                                  書記官　許宸和
附表：
編號 告訴人 詐騙方式 匯款時間、地點 匯款金額 匯入帳號  1 甲○○ 詐騙集團成員於109年3月18日前某時，先以TINDER交友軟體暱稱「林-Jacksen」與原告取得聯絡，並隨即以LINE通訊軟體暱稱「嘉森Jacksen」與原告加入好友，佯稱可使用FXCM WORLD交易平台投資賺錢云云，使原告陷於錯誤，聽從詐騙集團成員LINE通訊軟體暱稱「FXCM客服002」之人指示匯款 109年3月18日下午4時33分許，透過網路銀行 15,000元 系爭中國信託銀行帳戶    109年3月25日上午11時27分許，透過網路銀行 50,000元 系爭中國信託銀行帳戶    109年3月25日上午11時28分許，透過網路銀行 50,000元 系爭中國信託銀行帳戶    109年3月26日下午1時15分許，透過網路銀行 185,000元 系爭花旗銀行帳戶